【裁判字號】    97,易,4804
【裁判日期】    980122
【裁判案由】    竊盜
【裁判全文】
臺灣臺中地方法院刑事判決              97年度易字第4804號
公  訴  人  臺灣臺中地方法院檢察署檢察官
被      告  乙○○
上列被告因加重竊盜案件，經檢察官提起公訴（97年度偵字第26
157號），本院判決如下：
    主    文
乙○○踰越牆垣竊盜，未遂，累犯，處有期徒刑肆月；又踰越牆
垣竊盜，累犯，處有期徒刑柒月；又踰越牆垣竊盜，累犯，處有
期徒刑柒月；又踰越牆垣竊盜，累犯，處有期徒刑柒月；又踰越
牆垣竊盜，未遂，累犯，處有期徒刑肆月；應執行有期徒刑壹年
陸月。
    犯罪事實
一、乙○○曾犯詐欺案件，經臺灣臺中地方法院以96年度中簡字
    第777號判決處有期徒刑3月確定，96年聲減字第5020號裁定
    減刑後，於97年2月15日易科罰金執行完畢。詎其仍不知悔
    改，分別意圖為自己不法之所有，而為下列行為：
  (一)97年9月11日凌晨1時許，翻牆侵入廖昌隆位在臺中縣太平市
    ○○路54巷13弄58號住家之庭院，本欲開啟廖昌隆所有之車
    牌號碼OJ-3791號自小客車之車門並入內竊取財物，惟因車
    門無法開啟而未遂。
  (二)旋又於97年9月11日凌晨1時許翻牆侵入林建宏位在臺中縣太
    平市○○路54巷13弄56號住家之庭院，開啟林建宏所有之車
    牌號碼7396-PT號自小客車之車門，入內竊得林建宏所有之
    新臺幣（下同）1000元之現金及健保卡1張。
  (三)復於97年9月11日凌晨1時許翻牆侵入余昇耀位在臺中縣太平
    市○○路54巷13弄52號住家之庭院，開啟余昇耀所有之車牌
    號碼8131-JW號自小客車之車門，入內竊得余昇耀所有之健
    保卡及身分證各1張。
  (四)再於97年9月11日凌晨1時許翻牆侵入吳怡美位在臺中縣太平
    市○○路54巷13弄50號住家之庭院，開啟吳怡美所有之車牌
    號碼3098-SB號自小客車之車門，入內竊得吳怡美所有之100
    多元現金；所得均供已花用殆盡。嗣於97年9月11日上午8時
    30分許，經廖昌隆、余昇耀、吳怡美發現而報警處理，並在
    上開犯罪現場採得乙○○遺留之指紋送驗後，始循線查獲上
    情。
  (五)於97年10月21日23時50分許，翻牆侵入林倉裕位在臺中縣太
    平市○○○街13巷20號住家之車庫內，本欲開啟林倉裕所有
    之車牌號碼7818-HS號自小客車之車門入內竊取財物，惟於
    打開車門正準備竊取財物之際，即為林倉裕發現，報警處理
    當場查獲而未遂。
二、案經臺中縣警察局太平分局報請臺灣臺中地方法院檢察署檢
    察官偵查起訴。
    理  由
壹、證據能力部分：按被告以外之人（包括證人、鑑定人、告訴
    人、被害人及共同被告等）於審判外之陳述雖不符刑事訴訟
    法第159條之1至之4等4條之規定，而經當事人於審判程序同
    意作為證據，法院審酌該言詞陳述或書面陳述作成時之情況
    ，認為適當者，亦得為證據；當事人、代理人或辯護人於法
    院調查證據時，知有刑事訴訟法第159條第1項不得為證據之
    情形，而未於言詞辯論終結前聲明異議者，視為有前項之同
    意，同法第159條之5定有明文。立法意旨在於傳聞證據未經
    當事人之反對詰問予以核實，原則上先予排除。惟若當事人
    已放棄反對詰問權，於審判程序中表明同意該等傳聞證據可
    作為證據；或於言詞辯論終結前未聲明異議，基於尊重當事
    人對傳聞證據之處分權，及證據資料愈豐富，愈有助於真實
    發見之理念，且強化言詞辯論主義，使訴訟程序得以順暢進
    行，上開傳聞證據亦均具有證據能力。本案被告劉豐成、選
    任辯護人、公訴人於本院審理程序時就本院所引用之下列證
    據，並未加爭執，且本院審酌證據作成之形式，均無瑕疵、
    與待證事實具有關聯性等情況，認為適當，應認得為證據，
    揆諸前開說明，均具有證據能力，合先敘明。
貳、實體部分：
一、訊據被告乙○○對上開犯罪事實均坦承不諱，核與被害人廖
    昌隆、林建宏、余昇耀、吳怡美及林倉裕於警詢時之證述情
    節相符，復有內政部警政署刑事警察局鑑驗書1份、臺中縣
    警察局太平分局現場勘察報告1份、臺中縣警察局太平分局
    刑案現場勘察卷2份及現場照片共65張在卷足稽，足認被告
    乙○○之自白與事實相符。
二、本件事證明確，被告乙○○犯行堪以認定，應依法論科。
、論罪科刑：
一、核被告就犯罪事實(一)、(五)所為，係犯刑法第321條第2項、第
    1項第2款之踰越牆垣竊盜未遂罪；就犯罪事實(二)、(三)、(四)所
    為，係犯刑法第321條第1項第2款之踰越牆垣竊盜罪（起訴
    書贅載刑法第321條第1項第3款，應予更正）。
二、被告所犯刑法第321條第2項、第1項第2款之踰越牆垣竊盜未
    遂罪，依刑法第25條第2項之規定，應按既遂犯之刑減輕之
    。
三、被告前受如事實欄所載刑之宣告及執行完畢，此有臺灣高等
    法院被告前案紀錄表及臺灣臺中地方法院檢察署刑案資料查
    註紀錄表在卷足憑，其前受有期徒刑執行完畢，於5年內再
    故意犯本件最重本刑為有期徒刑以上之罪，為累犯，應依刑
    法第47條第1項之規定加重其刑。
四、被告所犯上開5罪，犯意各別，行為互殊，應予分論併罰。
五、爰審酌被告乙○○有上述前科素行，猶不知悔悟，正值青壯
    之年，卻不思以正途賺取所需，竟屢為竊盜行為，行為殊不
    可取，惟念其犯後能坦承犯行，所竊盜財物之價值非重、態
    度良好等一切情狀，分別量處如主文所示之刑，並定其應執
    行之刑，以資懲儆。
據上論斷，應依刑事訴訟法第299條第1項前段，刑法第321條第1
項第2款、第2項、第25條、第47條第1項、第51條第5款，判決如
主文。
本案經檢察官甲○○到庭執行職務
中    華    民    國    98    年    1     月    22    日
                    刑事第二庭    法  官  郭德進
上正本證明與原本無異。
如不服本判決，應於收受送達後10日內向本院提出上訴書狀（應
敘述具體理由並附繕本）。
上訴書狀如未敘述理由，應於上訴期間屆滿後20日內補提理由書
於本院。
                                  書記官  陳惠玲
中    華    民    國    98    年    1     月    23    日
附錄論罪科刑法條：
刑法第321條
犯竊盜罪而有左列情形之一者，處六月以上、五年以下有期徒刑
：
一、於夜間侵入住宅或有人居住之建築物、船艦或隱匿其內而犯
之者。
二、毀越門扇、牆垣或其他安全設備而犯之者。
三、攜帶兇器而犯之者。
四、結夥三人以上而犯之者。
五、乘火災、水災或其他災害之際而犯之者。
六、在車站或埠頭而犯之者。
前項之未遂犯罰之。


司法院資訊處製作；財團法人民間司法改革基金會備份。
